# 请教陈版主一个关联交易的问题

提问人：malihuan 时间：2012-12-28 16:46:08
A公司是B公司的联营公司,C公司是B公司的子公司,请问A公司和C公司是会计准则上的关联方么

回答人：chenyiwei
根据 2009 年修订后的IAS 24，在判断关联方关系时，属于同一集团的企业应作为一个整体进行考虑。由于控制和共同控制都具有可向下逐级传递的特性，因此母子公司（本案例中为B和C）应视作一个整体。由于A是B的联营企业，即A是B的关联方，因此A也就同时是B所属企业集团中的任何一个成员企业（包括C）的关联方。 IAS 24.9(b): An entity is related to a reporting entity if any of the following conditions applies:...(ii) One entity is an associate or joint venture of the other entity (or an associate or joint venture of a member of a group of which the other entity is a member)....